# 请教陈版关于“资产处置收益”列报

提问人：xujoyer 时间：2018-01-24 09:04:15
请教陈版：资产出售收益：（二）处置未划分为持有待售的固定资产、在建工程、生产性生物资产及无形资产而产生的处置利得或损失。但是财政部发表的解读的第二条写着：营业外支出中的毁损报废损失通常指已丧失使用功能等原因而报废的清理资产损失。 可不可以这样理解：一项固定资产，正常情况下是不卖的，本期卖了，且对损益影响巨大。比如本年处置了一套北京的房产，产生利得500 多万，这个计入“资产处置收益”，一项资产用的差不多了，净值也没大有了，卖了产生损益很少，列入营业外收支。 请教陈版，这样理解正确吗？

回答人：chenyiwei
基本可以这样理解。处置和毁损报废的主要区别是该资产能否继续按原定用途使用（包括修复后按原定用途使用）。如果已经不能再按原定用途使用，也没有修复的价值，则属于毁损报废。

提问人：xujoyer 时间：2018-03-07 19:59:15
@chenyiwei 再次请假陈版，原先我的理解是能产生大额的收益或损失的计入资产处置收益科目，后来我同事也看到了您的这条回复，严格按照您给的解释处理，比如一批电脑，净值不大了，本期处置产生了一点损益。电脑当然能继续用，请问这点损益是否需要计入资产处置收益科目？可能在我理解，该科目就是放卖房卖地调增收益的，冒昧的请教陈版，您是如何理解该科目的意义？

回答人：chenyiwei
你说的这种情况还是计入资产处置损益较妥。

提问人：shiyunhao2 时间：2018-03-31 15:50:55
陈版主 资产处置收益是从 1 月月 1 号开始追溯 还是从 5 月 28 日开始未来适用呢

回答人：chenyiwei
从 2017 年 1 月 1 日开始适用，且需追溯调整前期比较数据的列报。